【裁判字號】    95,訴,809
【裁判日期】    951221
【裁判案由】    
【裁判全文】
臺灣彰化地方法院刑事判決               95年度訴字第809號
公  訴  人  臺灣彰化地方法院檢察署檢察官
被      告  己○○
指定辯護人
本      院
公設辯護人  戊○○
上列被告因違反毒品危害防制條例案件，經檢察官提起公訴（95
年度偵字第1132號)，本院判決如下：
    主  文
己○○連續販賣第一級毒品，累犯，處無期徒刑，褫奪公權終身
。販賣第一級毒品所得新臺幣貳萬貳仟玖佰元，沒收之，如全部
或一部不能沒收時，以其財產抵償之。
    事  實
一、己○○（綽號阿順）於民國九十年間因連續施用第一級、第
    二級毒品案件，經本院判處有期徒刑七月、五月，應執行有
    期徒刑十月確定，經送監執行，於九十二年四月二十八日縮
    刑期滿執行完畢。竟仍不知悔改，明知海洛因業經毒品危害
    防制條例列為第一級毒品管制，不得非法販賣。竟基於販賣
    第一級毒品海洛因牟利之概括犯意，自九十四年三、四月間
    某日起，至九十四年九月十四日止，以其所持用之行動電話
    一支（內含門號0000000000號ＳＩＭ卡一張，張
    淑杏所有，並未扣案），作為對外聯絡海洛因交易之通訊工
    具，販賣方式乃由欲購買第一級毒品海洛因者，撥打前開門
    號之行動電話，聯繫販賣第一級毒品海洛因之時間、地點、
    數量、價格等事宜，再依約前往交易，而連續為下列行為：
（一）於九十四年三、四月間某日，由丁○○以其持用門號不詳
      之行動電話撥打己○○持用之前開門號行動電話後，己○○再以上開方式，販賣海洛因予丁○○一次，交易金額為
      新臺幣（下同）五百元，交易地點在己○○位在彰化縣田
      尾鄉睦宜村聖德巷一一四號住處附近某寺廟旁，獲利五百
      元。
（二）於九十四年九月十三日、十四日，由丙○○以其持用之門
      號0000000000號行動電話撥打己○○持用之前
      開門號行動電話後，己○○再以上開方式，連續販賣海洛
      因予丙○○三次，交易金額分別為一千元、五千五百元、
      二千元，交易地點均在彰化縣北斗鎮○○路上之臺塑加油
      站附近，共計獲利八千五百元。
（三）於九十四年九月四日起，至九十四年九月十三日止，由甲○○分別以門號00－0000000、0000000
      、0000000號電話撥打己○○持用之前開門號行動
      電話後，己○○再以上開方式，連續販賣海洛因予甲○○
      三次，交易金額分別為一千、一千九百、一千元，交易地
      點為彰化縣田尾鄉與田中鎮○○○○○路附近及彰化縣田
      尾鄉睦宜村媽祖廟前往北斗之方向地政路旁圳溝等地，共
      計獲利三千九百元。
（四）於九十四年九月初某日起，至九十四年九月十三日止，由
      乙○○以其持用之門號0000000000號行動電話
      撥打己○○持用之前開門號行動電話後，己○○再以上開
      方式，連續販賣海洛因予乙○○十次，每次交易金額一千
      ，交易地點均在彰化縣田尾鄉○○路附近，共計獲利一萬
      元。
二、案經彰化縣警察局北斗分局報告臺灣彰化地方法院檢察署檢
    察官偵查起訴。
    理  由
一、訊據被告己○○固坦承曾幫證人丙○○調過海洛因毒品，惟
    矢口否認上揭連續販賣第一級毒品海洛因犯行，辯稱：其沒
    有拿毒品給證人丁○○、甲○○、乙○○，也沒有跟他們合
    購毒品，更沒有賣毒品給他們。其自己施用的毒品係跟綽號
    「阿發」者購買的，沒有多餘的海洛因可以賣給別人云云。
    指定辯護人並為其辯護稱：證人丁○○、丙○○、甲○○、
    乙○○警詢時之陳述無證據能力；上開證人於偵查中雖經具
    結作證，惟證人丁○○、乙○○於本院審理時均為迥異之證
    詞，應以本院審理時，經交互詰問之證詞證據價值較高。另
    證人林威楨係施用毒品之人，所證可能係為邀減刑寬典而為
    不實陳述。證人丙○○於本院係證稱其請被告幫忙調毒品，
    被告是否實際獲利或有營利之主觀意圖殆成疑問。本案除上
    開證人有瑕疵之證詞外，並無其他物證相佐，仍容有合理懷
    疑存在等語。
二、按被告以外之人於偵查中向檢察官所為之陳述，除顯有不可
    信之情況者外，得為證據；被告以外之人於司法警察調查中
    所為之陳述，與審判中不符時，其先前之陳述具有較可信之
    特別情況，且為證明犯罪事實存否所必要者，得為證據，刑
    事訴訟法第一百五十九條之一第二項、第一百五十九條之二
    分別定有明文。查證人丁○○、丙○○、甲○○、乙○○於
    偵查中之證言均經依法具結，經核亦無顯不可信之情況，依
    刑事訴訟法第一百五十九條之一第二項規定，即得為證據。
    另上開證人均於本院審理時結證在卷，並均經被告或其辯護
    人及檢察官依法詰問，上開證人於警詢、偵查中時之陳述與
    審判中所為不符部分，既均得透過上開詰問權之行使驗真，
    對於被告之訴訟防禦權行使並無不利情事。且本院審酌一般
    人對於特定事件中關於當時細節之記憶，每每因時日經過而
    日趨模糊，認為上開證人先前之陳述相對於審判中之陳述，
    具有較可信之特別情況，為期能發現真實，應為證明犯罪事
    實存否所必要，得為證據，先此敘明。
三、查被告己○○如事實欄所載犯行，業據證人丁○○、丙○○
    、甲○○、乙○○證述如下：
（一）證人丁○○於警詢時證稱：（問：你總共向「阿順仔」購
      買多少次毒品海洛因及安非他命？總計多少錢？）「我自
      九十四年三月間起，至九十四年九月止，共計向「阿順仔
      」本人購買過毒品海洛因次數一次，但我沒向他買過安非
      他命，交易成功金額五百元」、「我都是撥打他的電話0
      000000000號，再約在他家附近廟旁」（見臺灣
      彰化地方法院檢察署九十五年度偵字第一一三二號偵查卷
      宗第五十頁）。
（二）證人丙○○於警詢時證稱：（問：毒品係向何人購買？時
      間、地點、次數及價格為何？）「我之前是透過朋友綽號
      「阿財」幫我購買毒品海洛因或安非他命，期間是自九十
       一年間到今年，後來約九十四年七、八月間便由我自己
      跟「阿順仔」聯絡，跟他購買毒品海洛因，每次交易為一
      小包一千元或二千元，交易地點是在彰化縣北斗工業區旁
      及附近加油站」；（問：警方現提示監察己○○所持用之
      門號0000000000號（以下以Ａ代表），於九十
      四年九月十三日十五時二十六分由你所有門號00000
      00000（以下以Ｂ代表）撥打他的電話，通話內容略
      為Ｂ：阿順ㄚ，甘有在辦。Ａ：有啊，但沒辦法出去。Ｂ
      ：我騎車過去載你。Ａ：好阿，你過來工業區加油站，多
      少。Ｂ：先拜一（一千元），我另外找人合看，能不能用
      拜二或拜三。Ａ：好。等語，通話內容為何，請你解釋其
      意？有否交易成功？）「我是要向他購買毒品海洛因一千
      元，並要表示另要找看有否他人要合購海洛因。拜一、拜
      二及拜三為購買海洛因之金額代稱，該次交易有成功」；
      （問：警方現提示監察己○○所持用之門號000000
      0000號（以下以Ａ代表），於九十四年九月十三日十
      五時三十八分由你所有門號0000000000（以下
      以Ｂ代表）撥打他的電話，通話內容略為為Ｂ：阿順，半
      半多少。Ａ：半錢的一半嗎。Ｂ：不是，半錢。Ａ：一萬
      一。Ｂ：我朋友說一萬能到嗎。Ａ：沒辦法。Ｂ：行不行
      。Ａ：漂亮的我拿就要一萬一。Ｂ：捲的一萬。Ａ：我這
      邊沒有那麼多。Ｂ：那半半。Ａ：好。等語，通話內容為
      何，請你解釋其意？有否交易成功？）「我本來要向他購
      買半錢海洛因，但他開價要一萬一千元，但後來因他毒品
      數量不夠，所以，最後只向他購買半錢的一半（約零點九
      四公克）海洛因，價格是五千五百元，本次交易有成功。
      」；（問：警方現提示監察己○○所持用之門號0000
      000000號（以下以Ａ代表），於九十四年九月十四
      日九時三十一分由你（以下以Ｂ代表）撥打他的電話，通
      話內容略為Ｂ：阿順，我阿南仔我機子被剪掉，我現在要
      過去找你，二張（二千元）Ａ：同位。等語，通話內容為
      何，請你解釋其意？有否交易成功？）「是我向他人借電
      話，要向「阿順仔」購買海洛因二千元，同位即指同樣交
      易地點（彰化縣北斗工業區附近加油站交易），本次交易
      有成功」（問：你總共向「阿順ㄚ」購買多少次毒品海洛
      因及安非他命？總計多少錢？）「我向「阿順ㄚ」本人購
      買毒品海洛因次數約五、六次左右，交易成功金額共約一
      萬餘元」等語（見上開偵查卷宗第五十六至六十頁）；於
      偵查時證稱：（問：提示通訊監察譯文，監察對象己○○
      之電話0000000000，該支電話是否為你購買毒
      品所撥打之電話？）「是」；（問：你從何時向「阿順」
      購買毒品？）「約已經有一年多了」；（問：九十四年九
      月十三日下午三時二十六分該次通話之交易地點及購買毒
      品之數量、價格為何？（提示監察譯文））「該筆交易之
      地點係在北斗鎮○○路上之台塑加油站，該次我向他購買
      一千元之毒品，重量我不知道。我是向他說我要購買一千
      元數量之毒品」；（問：九十四年九月十三日下午三時三
      十八分該次通話之交易地點及購買毒品之數量、價格為何
      ？提示監察譯文）「該次係我幫朋友「阿弟」向「阿順」
      所購買，該次我原本想向「阿順」購買半錢，但只成功交
      易半錢之一半，約零點九四公克海落因，價錢為五千五百
      元，地點也是在北斗鎮○○路之台塑加油站，當次係「阿
      弟」一起和我去向「阿順」購買毒品，因為「阿弟」不認
      識「阿順」，所以要我帶他去」；（問：九十四年九月十
      四日上午九時三十一分該筆監察譯文內容係指何？）「那
      是我自己要向「阿順」購買海洛因二千元，該次交易之地
      點係在北斗鎮○○路台塑加油站，該次交易有成功」等語
      （見上開偵查卷宗第一二四至一二六頁）。
（三）證人甲○○於警詢時證稱：「我施打一級毒品海洛因來源
      ，是打行動電話0000000000向一位綽號「阿順
      」之男子購得」；（問：警方當場提示犯罪嫌疑人紀錄表
      請你指認編號一至四，被指認人並不一定在照片中，何人
      是你所指稱販售毒品予你綽號「阿順」之男子？）「經我
      當場指認販賣毒品予我綽號「阿順」之男子為編號四之男
      子」；（問：經警方查證編號四之男子為己○○、六十一
      年三月十四日生、身分證Ｚ000000000你有無意
      見？）「沒有意見」；（問：經警方提示監聽譯文表於九
      十四年九月四日九時二分你以000000000（Ｂ）
      撥打給己○○所持有之0000000000（Ａ）通話
      內容為Ｂ：喂！Ａ：拜一那裡等你。Ｂ：同位。Ａ：我差
      不多十五分啦。該通電話是否為你撥打給己○○，請你解
      釋該通話內容含意？）「是我所撥打之電話無誤，內容拜
      一是代表購買一千元之海洛因毒品，同位就是指位在田中
      鎮與田尾鄉交界處之大社路路口。我差不多十五分啦意思
      是己○○十五分後到達該處交易」；（問：經警方提示監
      聽譯文表於九十四年九月六日十三時九分你以00000
      0000（Ｂ）撥打給己○○所持有之00000000
      00（Ａ）通話內容為Ｂ：你好，拜一。Ａ：好。Ｂ：三
      角。Ａ：好。及十三時十五分通話內容為Ｂ：我阿禎，拜
      二差一百。Ａ：我剩拜一。Ｂ：好。二通電話是否為你撥
      打給己○○，請你解釋該通話內容含意？）「是我所撥打
      之電話無誤，三角是代表我要跟他交易毒品之地點，位在
      田中鎮與田尾鄉交界處之大社路路口附近」；（問：經警
      方提示監聽譯文表於九十四年九月十三日八時十三分你以
      000000000（Ｂ）撥打給己○○所持有之000
      0000000（Ａ）通話內容為Ｂ：我阿禎，拜一，我
      馬上過去，三角仔。Ａ：圳溝。Ｂ：好，十多分到。該通
      電話是否為你撥打給己○○，請你解釋該通話內容含意？
      ）「是我所撥打之電話無誤，內容拜一是代表購買一千元
      之海洛因毒品，我跟他約在三角地要交易，他跟我更改地
      點是圳溝，圳溝是指田尾鄉睦宜村媽祖廟前往北斗之方向
      地政路旁圳溝」；（問：上述監聽譯文所說三次交易毒品
      之內容是否有交易成功？你總共購買幾次毒品？）「上述
      監聽譯文所說三次交易毒品均有交易完成，我總計向己○○購買五至六次毒品」；（問：你以新臺幣一千元向己○○購得多少公克一級毒品）「一千元約購得毛重零點三公
      克，淨重零點二公克第一級毒品海洛因」等語（見上開卷
      宗第四十至四十二頁）；於偵查時證稱：（問：毒品何來
      ？）「向一個叫阿順的男子買」；（問：如何跟阿順聯絡
      ？）「打他的手機0000000000」；（問：從何
      時跟阿順買？）「從九十四年八月到九月，總共買了三、
      四次，我都用家裡電話0000000打阿順的手機我們
      在電話中約好地點，地點都在田尾鄉跟田中鎮○○○○路
      交付海洛因，我一次都買一、二千元，可以買到約零點二
      公克（含袋子重量），買一千元可以讓我用一、二次」；
      （問：你於九十四年九月四日有用0000000打00
      00000000？）「有，通話內容「拜一」是一千元
      的意思，二千元就是「拜二」、「同位」就是同在大社路
      、「十五分」是差不多十五分鐘會到，我這次跟阿順買了
      一千元的海洛因，有交易成功。」；（問：你於九十四年
      九月六日有用0000000打0000000000？
      ）「有，通話內容「三角」是大社路口的一個三角形的路
      口、「拜二差一百」是我只有一千九百元，我這次也有交
      易成功，買的金額不確定是一千或二千元海洛因」；（問
      ：你於九十四年九月十三日有用0000000打000
      0000000？）「有，通話內容「圳溝」是大社路旁
      的水溝，這次原本是約在大社路，但阿順改到圳溝，圳溝
      也在大社路附近，這次有交易成功」等語（見上開偵查卷
      宗第一二八、第一二九頁）；於本院審理時證稱（問：有
      無向阿順買過？）「有」；（問：阿順是己○○？）「是
      」；（問：阿順有當面拿毒品給你？）「有。我當面把錢
      交給他」；（提示偵查卷四十五、四十六、四十七頁通訊
      譯文，也是要跟被告買一千元海洛因？）「交易時間與金
      額都像通訊監察譯文所示」；（問：你於偵查中所述阿順
      是己○○？）「是」；（問：九十四年九月六日所購買的
      海洛因是付給被告一千九百元？）「是一千九百元買的」
      等語（見本院卷第九十八頁）。
（四）證人乙○○於警詢時證稱：（問：你所使用之毒品海洛因
      是向何人購買的？是如何聯絡？）「我是向綽號「阿順」
      購買的，多以我使用之0000000000號的行動電
      話打給他「阿順」0000000000號行動電話，在
      約定地點交易」；（問：你向「阿順」購買毒品多久？共
      幾次？均在何處交易？）「我自從今年九月初開始吸食毒
      品就向他購買了到現在，我平均每三、四天就要向他購買
      一次毒品，每次約購買三、四千元的數量，我向他購買毒
      品大約有二、三十次有，每次交易地點均是在他家附近大
      社路旁。」；（問：（警方提示通訊監查譯文表光碟代碼
      一二八二）你於九十四年九月二日十九時四十九分，以0
      000000000撥打0000000000電話內容
      提起要先拿「先拜一」五百元下次給你是含意為何？該通
      電話是欲找何人購買毒品？該次交易有否成功？）「是我
      向綽號「阿順」購買一級毒品的，是購買一千元，五百元
      下次給他，是約在他家附近大社路交易的，有交易成功。
      」；（問：（警方提示通訊監察譯文表光碟代碼一二八二
      ）你於九十四年九月三日十六時十九分，以000000
      0000撥打0000000000電話內容提起我朋友
      要先拿「先拜一」是含意為何？該通電話是欲找何人購買
      毒品？該次交易有否成功？）「我向綽號「阿順」購買一
      級毒品的，是購買一千元海洛因，是約在他家附近大社路
      交易的，有交易成功」；（問：（警方提示通訊監察譯文
      表光碟代碼一二八二）你於九十四年九月四日十六時二十
      七分，以0000000000撥打000000000
      0電話內容提起說甘有我要「半半」、「拜一、拜二」是
      含意為何? 該次交易有否成功？）「是我向綽號「阿順」
      購買半錢半之一級毒品海洛因的，購買價格是八千元，「
      拜一、拜二」是一千、二千元之海洛因，是約在他家附近
      大社路交易的，有交易成功」；（問：警方提供四號相片
      之前科相片（己○○、六十一年三月十四日生、身分證號
      Ｚ000000000號）供你指認是否為綽號「阿順」
      之男子？）「是的，他就是賣毒品給我的男子」等語（見
      上開偵查卷宗第二十九至三十一頁）；於偵查中證稱：（
      問：海洛因何來？）「我吸食的這段時間都跟綽號叫阿順
      的人買的，我不知道本名，我都用手機00000000
      00打給他的手機0000000000，跟他約時間、
      地點、和購買的數量、金錢」；（問：總共跟阿順買過幾
      次？）「我三、四天買一次,每次都買一、二千元，我可
      以施用一次，我總共跟他買過十幾次，每次都有交易成功
      」；（問：都在何處交貨？）「田尾大社路，阿順說這個
      地方在他家附近」等語（見上開偵查卷宗第一三四頁）。
四、按證人之陳述有部分前後不符，或相互間有所歧異時，究竟
    何者為可採，法院仍得本其自由心證予以斟酌，非謂一有不
    符或矛盾，即應認其全部均為不可採信，最高法院七十四年
    度臺上字第一五九九號著有判例，可資參照。雖證人丁○○
    、丙○○、甲○○、乙○○上開證詞，對於其向被告購買海
    洛因之次數、金額等細節所證或有出入，而無法完全確定，
    然其確有向被告購買海洛因，前後供述均相一致，況人之記
    憶有限，常隨時間之經過而有所遺忘，自不能期待證人刻意
    記憶各項細節，則證人事後回憶，難免略有模糊之處，自不
    能因其指述之細節略有不同，即認證言不足採。證人丁○○
    、丙○○、甲○○、乙○○就其向被告購買毒品之次數、金
    額既無從確認，本於罪疑唯輕有利於被告之原則，本院乃就
    其歷次證詞，並比對卷附通訊監察譯文，採認其中次數最少
    、金額最低者，以此最有利之原則來認定被告販賣第一級毒
    品予證人丁○○之次數為一次，獲利五百元；被告販賣第一
    級毒品予證人丙○○之次數為三次（一次一千元、一次五千
    五百元、一次二千元），共計獲利八千五百元；被告販賣第
    一級毒品予證人甲○○之次數為三次（二次一千元、一次一
    千九百元），共計獲利三千九百元；被告販賣第一級毒品予
    證人乙○○之次數為十次（每次一千元），共計獲利一萬元
    。
五、證人丁○○雖於偵查中另證稱：（問：何時？何地？向己○○買毒品？）「詳細時間我忘了，應該是在九十三年三月或
    四月時有跟他買過一次五百元的海洛因，在己○○家中庭院
    交易的，那次交易有成功，我用我的手機打己○○手機，是
    ０九三八開頭的電話。跟他說我要買毒品，跟他約在他家裡
    交易，己○○的綽號叫「小林仔」，買毒品時常用「順仔」
    的綽號。警詢筆錄記載九十四年向己○○買那一次，是沒有
    交易成功的那次」云云。證人丁○○、丙○○、乙○○並均
    於本院審理時翻異前辭，證人丁○○證稱：（問：有無向被
    告買過海洛因）「沒有」、（問：偵查卷五十四頁通訊監察
    譯文是何意？）「沒有印象，我有跟被告聯絡過一次，叫被
    告幫我買茶葉，「女的」是指鹿谷的茶葉」云云；證人丙○○證稱：「去年八、九月時，請他（即被告）幫我調貨，他
    幫我調了二次」云云；證人乙○○證稱：「我有向阿順買沒
    錯，但阿順不是己○○」、「警察說如果我指認阿順就是己○○他就不辦我」云云。惟本院審酌：
（一）證人丁○○與被告間於九十四年九月二十日二十二時四十
      三分通訊監察譯文內容中所稱：「女的」、「半」、「半
      半」、「半錢要萬一、二」等用語（見上開偵查卷宗第五
      十四頁），業據證人丁○○於警詢時證稱：「當時通話內
      容係指要向被告購買海洛因半錢」，於偵查中證稱：「女
      生是指要海洛因，我要買半錢」等語明確，足認上開「女
      的」用語係指海洛因，「半」是指半錢重量無疑。且茶葉
      依一般交易行情，豈有依照「半錢」重量計價，每「半錢
      」須要價萬餘元之理，是證人丁○○於本院審理時上開證
      詞，顯屬虛偽，並無可採。而關於證人丁○○向被告購毒
      之時間，其於警詢、偵查中所供雖有出入，惟本院審酌一
      般人對於特定事件中關於當時細節之記憶，每每因時日經
      過而日趨模糊，認為證人丁○○於警詢之陳述，相對於偵
      查中之陳述，距離實際購毒時間較近，且根據上開通訊監
      察譯文內容，亦足證明證人丁○○與被告於九十四年間確
      有連絡購毒事宜情事，爰根據證人丁○○於警詢時所證情
      節，認定其向被告購毒時間為九十四年三、四月間。
（二）證人丙○○於本院既自承：（問：你知道他向誰調貨？）
      「我是認為他跟別人調貨，但我不知道他向誰調的」等語
      （見本院卷第九十六頁），即核與合購毒品者，必先知悉
      所購買對象之常情不符，且我國查緝販賣毒品執法甚嚴，
      對於販賣海洛因者尤科以重度刑責，販賣海洛因既係違法
      行為，當非可公然為之，亦無公定價格，且容易分裝並增
      減份量，而每次買賣之價量，可能隨時依雙方關係深淺、
      資力、需求量及對行情之認知、來源是否充裕、查緝是否
      嚴謹、購買者被查獲時供述購買對象之風險評估等情形，
      而異其標準，非可一概而論；販賣之利得，除被告坦承犯
      行或價量俱臻明確外，委難察得實情，販賣之人從價差或
      量差中牟利之方式雖異，其意圖營利之販賣行為則同一。
      是以因海洛因量微價高，販賣者率有暴利可圖，苟非意圖
      販賣營利，一般人焉有可能甘冒重度刑責而提供海洛因。
      而施用毒品成癮者，對毒品需求孔急，對於毒品取得之數
      量必斤斤計較，茍真係合資購買，衡情要無可能不知向何
      人購毒，可購得數量、純度之理，是證人丙○○於本院上
      開所證，無非係事後欲迴護被告而為，顯與事實不符，不
      足採信。
（三）證人乙○○於警詢、偵查中，就有向被告等購買海洛因等
      情，均為一致陳述。且其於偵查中之證詞均經結證，並經
      確認證述內容無訛，有經簽名之訊問筆錄及結文可稽，堪
      認係在具有相當誠懇性與正確性情況下作成。又證人乙○○與被告並無仇隙，衡情亦無在警詢、偵查中任意攀誣被
      告之理。徵諸卷附通訊監察譯文內容，足認證人乙○○於
      警詢、偵查中所證，均信而有徵，再參以證人乙○○於警
      詢、偵查中證述內容，均足陷自己涉犯施用或持有毒品之
      罪，而明顯置自己於刑事責任之中，茍非證人乙○○信其
      所述內容確為真實，任何人處於相同地位，當均不會為如
      此陳述。且證人乙○○於本院審理時檢察官質之：「拜一
      、拜三」、「半半」等用語是何意時，竟含混答稱：「拜
      一、拜三是朋友相找的，我忘記了。半半，我也忘了」云
      云（見本院卷第九十九頁），足認其於本院審理時應訊態
      度並非誠懇，其於本院所為上開證言，無非係事後欲迴護
      被告而為，顯與事實不符。被告上揭所辯亦均係卸責之詞
      ，均不足採信。本件事證明確，被告犯行，洵堪認定，應
      依法論科。
六、刑法第二條第一項規定：行為後法律有變更者，適用行為時
    之法律。但行為後之法律有利於行為人者，適用最有利於行
    為人之法律。被告行為後，刑法第五十六條連續犯之規定，
    業於九十四年二月二日修正公布刪除，並於九十五年七月一
    日施行。因行為後刑法業已刪除連續犯之規定，此刪除雖非
    犯罪構成要件之變更，但顯已影響行為人刑罰之法律效果，
    自屬法律有變更，比較新、舊法結果，仍應適用較有利於被
    告之行為時法律，即修正前刑法之規定論以連續犯。核被告
    己○○連續販賣第一級毒品海洛因予證人丁○○、丙○○、
    甲○○、乙○○牟利之行為，係犯毒品危害防制條例第四條
    第一項之販賣第一級毒品罪。被告為販賣而持有第一級毒品
    之低度行為，應為販賣第一級毒品之高度行為所吸收，不另
    論罪。被告多次販賣第一級毒品之犯行，各時間緊接，犯罪
    構成要件相同，顯各係基於概括犯意反覆為之，為連續犯，
    應依修正前刑法第五十六條之規定以一罪論，並加重其刑。
    其有如事實欄所載之犯罪紀錄，有臺灣高等法院被告前案紀
    錄表可證，其於受有期徒刑之執行完畢，五年以內再犯本件
    有期徒刑以上之罪，為累犯。而刑法第四十七條關於累犯之
    規定，由「受有期徒刑之執行完畢，或受無期徒刑或有期徒
    刑一部之執行而赦免後，五年以內再犯有期徒刑以上之罪者
    ，為累犯，加重本刑至二分之一」。修正為「受徒刑之執行
    完畢，或一部之執行而赦免後，五年以內故意再犯有期徒刑
    以上之罪者，為累犯，加重本刑至二分之一。第九十八條第
    二項關於因強制工作而免其刑之執行者，於受強制工作處分
    之執行完畢或一部之執行而免除後，五年以內故意再犯有期
    徒刑以上之罪者，以累犯論」。本件被告所犯連續販賣第一
    級毒品罪，係故意再犯有期徒刑以上之罪，經比較新、舊法
    結果，並無有利或不利之情形，爰依修正前刑法第四十七條
    規定加重其刑，並遞加重之。惟因被告所犯連續販賣第一級
    毒品罪部分，其法定刑為死刑或無期徒刑，依刑法第六十四
    條第一項、第六十五條第一項規定，均不得加重。爰審酌被
    告明知施用毒品有害身心健康，竟憑販賣戕害身心之海洛因
    牟利，危害社會治安及國民健康甚鉅，暨犯後矢口否認犯行
    ，毫無悔意，並參酌其餘犯罪動機、方法、手段、品行、智
    識程度等一切情狀，量處如主文所示之刑，並依刑法第三十
    七條第一項規定，宣告褫奪公權終身。被告販賣第一級毒品
    所得之二萬二千九百元，應依毒品危害防制條例第十九條第
    一項規定，沒收之，如全部或一部不能沒收時，以其財產抵
    償之。供被告販毒所用之行動電話一支（內含門號0000
    000000號ＳＩＭ卡一張），為張淑杏所有，並非被告
    所有之物，且並未扣案，爰不予沒收，併此敘明。
據上論斷，應依刑事訴訟法第二百九十九條第一項前段，毒品危
害防制條例第四條第一項、第十九條第一項，刑法第二條第一項
前段、第十一條前段、第三十七條第一項，修正前刑法第五十六
條、第四十七條，判決如主文。
本件經檢察官高如應到庭執行職務。
中    華    民    國    95    年    12    月    21    日
                  刑事第二庭      審判長法官    李進清
                                        法官    紀佳良
                                        法官    王昌鑫
以上正本證明與原本無異。
如不服本判決，應於判決送達後十日內向本院提出上訴狀 (須附
繕本 )。
中    華    民    國    95    年    12    月    22    日
                                      書記官    陳文俊
附錄本案論罪科刑法條全文：
毒品危害防制條例第4條
製造、運輸、販賣第一級毒品者，處死刑或無期徒刑；處無期徒
刑者，得併科新臺幣 1 千萬元以下罰金。
製造、運輸、販賣第二級毒品者，處無期徒刑或 7 年以上有期徒
刑，得併科新臺幣 7 百萬元以下罰金。
製造、運輸、販賣第三級毒品者，處 5 年以上有期徒刑，得併科
新臺幣 5 百萬元以下罰金。
製造、運輸、販賣第四級毒品者，處 3 年以上 10 年以下有期徒
刑，得併科新臺幣 3 百萬元以下罰金。
製造、運輸、販賣專供製造或施用毒品之器具者，處 1 年以上 7
年以下有期徒刑，得併科新臺幣 1 百萬元以下罰金。
前五項之未遂犯罰之。
毒品危害防制條例第19條
犯第 4 條至第 9 條、第 12 條、第 13 條或第 14 條第 1 項、
第2 項之罪者，其供犯罪所用或因犯罪所得之財物，均沒收之，
如全部或一部不能沒收時，追徵其價額或以其財產抵償之。
為保全前項價額之追徵或以財產抵償，得於必要範圍內扣押其財
產。
犯第 4 條之罪所使用之水、陸、空交通工具沒收之。


司法院資訊處製作；財團法人民間司法改革基金會備份。
